臺灣高等法院刑事裁定
109年度聲字第407號
聲  請  人  臺灣高等檢察署檢察官
受  刑  人  何鎮宇  



                      （現於法務部○○○○○○○執行                          中）        
上列聲請人因受刑人數罪併罰有二裁判以上，聲請定其應執行之
刑（109年度執聲字第100號），本院裁定如下：
    主  文
何鎮宇因犯如附表所示之罪，所處如附表所示之有期徒刑部分，
應執行有期徒刑陸年玖月。
    理  由
一、聲請意旨略以：受刑人何鎮宇因違反藥事法等數罪，先後經
    判決確定如附表，應依刑法第53條、第51條第5款定其應執
    行之刑，爰依刑事訴訟法第477條第1項聲請裁定等語。
二、按數罪併罰，有二裁判以上者，依刑法第51條規定，定其應
    執行之刑，數罪併罰，宣告多數有期徒刑者，於各刑中之最
    長期以上，各刑合併之刑期以下，定其刑期。但不得逾30年
    ，刑法第53條、第51條第5款定有明文。又裁判確定前犯數
    罪者，併合處罰之。但有下列情形者，不再此限：一、得易
    科罰金之罪與不得易科罰金之罪。二、得易科罰金之罪與不
    得易服社會勞動之罪。三、得易服社會勞動之罪與不得易科
    罰金之罪。四、得易服社會勞動之罪與不得易服社會勞動之
    罪。前項但書情形，受刑人請求檢察官聲請定應執行刑者，
    依第51條規定定之。刑法第50條亦有明文。
三、經查，本件受刑人何鎮宇所犯如附表所示之罪，先後經臺灣
    士林地方法院、本院判處如附表所示之刑，均經分別確定在
    案，有各該判決及本院被告前案紀錄表各1份在卷可稽。又
    附表編號1至2所示之罪刑雖得以易科罰金、編號8之罪刑得
    易服社會勞動，而符合修正後刑法第50條但書不併合處罰之
    要件，然受刑人業已請求檢察官聲請定應執行刑，此有臺灣
    士林地方檢察署調查受刑人是否聲請定應執行刑調查表影本
    附卷可參，故應認檢察官上開聲請為正當，參酌受刑人所犯
    附表編號3至7之罪前經臺灣士林地方法院定其應執行刑為有
    期徒刑6年，又受刑人所犯數罪類型中，編號1至2之施用毒
    品罪，編號4至7之販賣毒品罪，各為相同犯罪類型，且與編
    號8均係與毒品有關之犯罪，於合併處罰時責任非難重複之
    程度較高，暨各犯行間時間關連性及整體犯行的應罰適當性
    ，各罪之不法性及貫徹刑法量刑之理念規範，爰依前揭說明
    定其應執行之刑。
四、依刑事訴訟法第477條第1項，刑法第53條、第50條、第51條
    第5款，裁定如主文。
中　　華　　民　　國　　109 　年　　3 　　月　　2 　　日
                  刑事第二十五庭審判長法  官  宋松璟
                                      法  官  黃翰義
                                      法  官  陳彥年
以上正本證明與原本無異。
如不服本裁定，應於收受送達後五日內向本院提出抗告狀。
                                      書記官  彭秀玉
中　　華　　民　　國　　109 　年　　3 　　月　　3 　　日
附表：
編    號  1 2 3 罪    名  施用第二級毒品 施用第二級毒品 未經許可持有槍砲之主要組成零件 宣 告 刑  有期徒刑4月 有期徒刑4月 有期徒刑8月，併科罰金新臺幣2萬元 犯罪日期  107年1月30日 107年4月17日 107年4月5日至107年4月18日 偵查機關年度案號  士林地檢107年度毒偵字第682號 士林地檢107年度毒偵字第1257號 士林地檢107年度偵字第6518號 最後事實審 法院 臺灣士林地方法院 臺灣士林地方法院 臺灣高等法院  案號 107年度湖簡字第306號 107年度審簡字第834號 108年度上訴字第484號  判決日期 107年9月17日 107年9月28日 108年5月15日 確定判決 法院 臺灣士林地方法院 臺灣士林地方法院 臺灣高等法院  案號 107年度湖簡字第306號 107年度審簡字第834號 108年度上訴字第484號  確定日期 107年10月29日 107年10月29日 108年6月4日 是否為得易科罰金之 案 件   是  是  否 備    註  士林地檢108年度執字第637號 士林地檢107年度執字第6600號 ⒈士林地檢108年度執他字第869號 ⒉編號3至7所示之罪，經臺灣士林地方法院107年度訴字第246號判決定應執行有期徒刑6年，並經本院判決駁回上訴確定 

編    號  4 5 6 罪    名  販賣第二級毒品 販賣第三級毒品 販賣第三級毒品 宣 告 刑  有期徒刑2年2月 有期徒刑3年8月 有期徒刑3年8月 犯罪日期  107年3月25日 107年4月1日 107年4月3日 偵查機關年度案號  士林地檢107年度偵字第6518號 士林地檢107年度偵字第6518號 士林地檢107年度偵字第6518號 最後事實審 法院 臺灣高等法院 臺灣高等法院 臺灣高等法院  案號 108年度上訴字第484號 108年度上訴字第484號 108年度上訴字第484號  判決日期 108年5月15日 108年5月15日 108年5月15日 確定判決 法院 臺灣高等法院 臺灣高等法院 臺灣高等法院  案號 108年度上訴字第484號 108年度上訴字第484號 108年度上訴字第484號  確定日期 108年6月4日 108年6月4日 108年6月4日 是否為得易科罰金之 案 件   否  否  否 備    註  ⒈士林地檢108年度執他字第869號 ⒉編號3至7所示之罪，經臺灣士林地方法院107年度訴字第246號判決定應執行有期徒刑6年，並經本院判決駁回上訴確定   

編    號  7 8  罪    名  販賣第三級毒品 轉讓偽藥  宣 告 刑  有期徒刑3年8月 有期徒刑4月  犯罪日期  107年4月3日 107年4月17日  偵查機關年度案號  士林地檢107年度偵字第6518號 士林地檢107年度偵字第6518號  最後事實審 法院 臺灣高等法院 臺灣高等法院   案號 108年度上訴字第484號 108年度上訴字第484號   判決日期 108年5月15日 108年5月15日  確定判決 法院 臺灣高等法院 臺灣高等法院   案號 108年度上訴字第484號 108年度上訴字第484號   確定日期 108年6月4日 108年6月4日  是否為得易科罰金之 案 件   否  否  備    註  ⒈士林地檢108年度執他字第869號 ⒉編號3至7所示之罪，經臺灣士林地方法院107年度訴字第246號判決定應執行有期徒刑6年，並經本院判決駁回上訴確定 士林地檢108年度執字第3509號